最高法院刑事判決　　　　　　　　　　 111年度台上字第90號
上　訴　人　陳逸群
 
 
 
上列上訴人因違反毒品危害防制條例案件，不服臺灣高等法院高
雄分院中華民國110年7月28日第二審判決（109年度上訴字第146
8號，起訴案號：臺灣高雄地方檢察署108年度偵字第19282、193
43、19414、19418、19540號，109年度偵字第665、668、2113號
，109 年度毒偵字第16、17、19號），提起上訴，本院判決如下
：
    主  文
上訴駁回。
    理  由
一、按刑事訴訟法第377 條規定，上訴於第三審法院，非以判決
    違背法令為理由，不得為之。是提起第三審上訴，應以原判
    決違背法令為理由，係屬法定要件。如果上訴理由書狀並未
    依據卷內訴訟資料，具體指摘原判決不適用何種法則或如何
    適用不當，或所指摘原判決違法情事，顯與法律規定得為第
    三審上訴理由之違法情形，不相適合時，均應認其上訴為違
    背法律上之程式，予以駁回。
二、本件原審審理結果，認為上訴人陳逸群有如原判決附表（下
    稱附表）二編號1、2所載違反毒品危害防制條例各犯行明確
    ，經比較新舊法律，因而維持第一審論處上訴人犯販賣第二
    級毒品2 罪刑之判決，駁回上訴人在第二審之上訴，已詳敘
    其調查、取捨證據之結果及憑以認定各該犯罪事實之心證理
    由。並就上訴人否認犯行之供詞及所辯各語認非可採，予以
    論述及指駁。又本於證據取捨之職權行使，針對⑴證人江科
    縉翻異前供，陳稱其與上訴人係合資向呂文洲購買毒品甲基
    安非他命；⑵證人呂文洲證稱其曾2 次幫上訴人交付甲基安
    非他命與江科縉及收取對價等情，如何不足採信，或何以不
    足為有利上訴人之認定，復已論述明白。
三、被告以外之人於司法警察調查中所為之陳述，與審判中不符
    時，其先前之陳述具有較可信之特別情況，且為證明犯罪事
    實存否所必要者，得為證據，刑事訴訟法第159條之2定有明
    文。從而被告以外之人於警詢所為陳述，雖屬傳聞證據，倘
    法院依法傳喚調查，其審判中之陳述與先前不符者，該警詢
    陳述若具備「可信性」及「必要性」二要件，已足以取代審
    判中經反對詰問之信用性保障，而例外賦予證據能力。此等
    陳述，本無須具結，並不因陳述人已於審判中結證並受被告
    之詰問，即得謂其於審判中之陳述較為相對可信，否則，豈
    不造成刑事訴訟法第159條之2毫無適用之餘地，形同具文。
    原判決理由欄壹之一，已敘明江科縉於審判中證述其欲購毒
    時找不到呂文洲，始請上訴人代為尋找、聯繫，並與上訴人
    合資向呂文洲購毒等節，與其於警詢時指證上訴人即為通訊
    軟體LINE對話紀錄中綽號「路易」之人，其分別有於附表二
    編號1、2所示時間、地點向上訴人購買甲基安非他命新臺幣
    （下同）1萬元共2次等情有所不符，衡酌江科縉於警詢時係
    基於自由意志下所為之陳述，未受外力干擾，較為坦然，執
    為認定其審判外之警詢陳述具有較為可信之情況。另扼要說
    明江科縉於審判中更異前詞之處，無法再取得與其先前相同
    之陳述內容，而有使用其警詢陳述之必要，且其於審判中翻
    異前供，顯係迴護上訴人之詞，如何不足採為有利上訴人之
    認定。按之卷內資料，委無不合。上訴意旨執此指摘原判決
    有違反證據法則、適用法則不當之違法，自非可取。
四、證據之取捨、證明力之判斷及事實之認定，俱屬事實審法院
    之職權，且法院憑以認定犯罪事實之證據，並不以直接證據
    為限，即綜合各種間接證據，本於推理作用，為其認定犯罪
    事實之基礎，如不違背經驗法則及論理法則，自不能指為違
    法。原判決綜合上訴人之部分供述，證人江科縉之證詞，卷
    附LINE對話截圖照片、勘驗筆錄，及案內其他證據資料，相
    互勾稽結果，分別定其取捨資為判斷，憑為認定上訴人確有
    附表二編號1、2所示各該犯罪事實，佐以上訴人自承對話紀
    錄中所謂「收會錢」，係指甲基安非他命之價錢，而江科縉
    所稱「還要再借1萬」，係指江科縉還需要1萬元之甲基安非
    他命等情，已記明所憑證據及認定之理由。復對於上訴人主
    觀上如何具有販賣毒品營利之不法意圖，亦已論述綦詳。原
    判決既係綜合調查所得之各直接、間接證據，本於事實審採
    證認事之職權行使及推理作用，予以判斷而為認定，並未違
    背客觀存在之經驗法則、論理法則。上訴意旨置原判決所為
    明白論斷於不顧，仍執詞辯稱係合資而非販賣等語，指摘原
    判決採證認事有所違誤，並非適法之第三審上訴理由。
五、綜合前旨及其他上訴意旨，無非係置原判決所為明白論斷於
    不顧，徒憑己意而為相異評價，重為事實之爭執，或對於事
    實審法院取捨證據與自由判斷證據證明力之職權行使，徒以
    自己說詞，任意指為違法，或單純為事實上枝節性之爭辯，
    與法律規定得為第三審上訴理由之違法情形，不相適合。本
    件上訴違背法律上之程式，應予駁回。
據上論結，應依刑事訴訟法第395條前段，判決如主文。
中    華    民    國   111    年    1     月    26    日
                  刑事第六庭審判長法  官  許  錦  印  
                                  法  官  朱  瑞  娟  
                                  法  官  劉  興  浪  
                                  法  官  高  玉  舜  
                                  法  官  何  信  慶  
本件正本證明與原本無異
                                  書記官
中    華    民    國   111    年    1     月    28    日